# 这种股权交易该如何处理

提问人：fengzhibo1124 时间：2015-02-09 14:09:55
1 、A公司于 2001 年 1 月以 6000 万成立B公司，控股60%； 2 、B公司于 2002 年 1 月上交所挂牌上市 3 、B公司于 2003 年 1 月与自然人张三（非关联方）成立C，B占70%，张三占30% 4、C公司成立以来业务发展迅猛，B有意100%控制，张三也有意退出。 经协商安排交易如下： 张三无偿出让30%股权给B公司，获得的报酬是大股东让渡 100 万股B公司股票（假设让渡后A还是59%控制B）。B公司的股本保持不变。 问题：B公司的会计处理，A公司的会计处理，A合并报表的抵消？

回答人：chenyiwei
1 、B公司个别报表层面，应将大股东A代为承担的部分收购价款（等于 100 万股B公司股票的公允价值）按权益性交易原则处理，贷记资本公积。收购少数股权增加的长投成本即为该部分大股东代为支付的价款。即会计分录为：借：长期股权投资——C30％，贷：资本公积 2 、A公司：通过让渡所持B公司部分股份的方式，但同时是对B公司的追加投资，所以A公司个别报表层面无需账务处理，仅需备查登记所持B公司股份的减少。 3 、B的合并报表层面：体现一项购买少数股权的交易。 4 、A的合并报表层面：体现两项交易：
（ 1 ）不丧失控制权的前提下部分处置B的股权；（ 2 ）收购C的少数股权。这两者在A的合并报表层面均体现为权益性交易。